【裁判字號】    91,易,2185
【裁判日期】    920430
【裁判案由】    竊盜
【裁判全文】
臺灣桃園地方法院刑事判決                        九十一年度易字第二一八五號
    公  訴  人  臺灣桃園地方法院檢察署檢察官
    被      告  乙○○
右列被告因竊盜案件，經檢察官提起公訴（九十一年度偵字第一九二四三號、第一九
四○八），本院判決如左：
    主  文
乙○○連續竊盜，處有期徒刑捌月。
    事  實
一、乙○○基於意圖為自己不法所有之概括犯意，先於民國九十一年五月二十二日上
    午九時後至十時許在桃園縣大園鄉○○○路與民權路口竊取葉梅嬌所有由丁○○
    使用中之ＫＣ─１３８１號自小客車，得手後供己使用，嗣後丟棄在桃園縣大園
    鄉○○街四六號前，為警於九十一年七月四日在上址尋獲，並在同日十四十二十
    分許在車內後視鏡採得乙○○指紋一枚。乙○○承上犯意，復於同年十月十一日
    在桃園縣大園鄉○○街十號前口竊取甲○○所有之ＲＶＡ─５１０號輕型機車一
    輛，得手後駛離現場，嗣於同年月十八日十時三十分許乙○○在大園鄉○○街十
    三巷巷口欲騎乘該機車時為警查獲。
二、案經桃園縣警察局大園分局報請臺灣桃園地方法院檢察官偵查起訴。
    理  由
一、右開事實，除否認有竊取ＫＣ─１３８１號自小客車，辯稱：丙○○曾經在六月
    間開ＫＣ─１３８１號自小客車搭載過伊，可能因此留下指紋云云外，對於其餘
    犯行則坦承不諱。惟查：
    (一)ＫＣ─１３８１號自小客車由丁○○於九十一年五月二十二日上午九時許停放
      在桃園縣大園鄉○○○路與民權路口，於同日上午十時許發現遭竊，業據被害
      人陳順長於警訊中指述在卷，並有車輛竊盜、車牌失竊資料個別查詢報表─查
      詢車輛認可資料、贓物認領保管單各一紙在卷可稽，前開自小客車遭竊後於同
      年七月四日在桃園縣大園鄉○○街四六號前尋獲，並由採證人員在車內之後視
      鏡後採得指紋一枚，經送鑑定後，該枚指紋與被告乙○○右拇指指紋相符，此
      有桃園縣警察局大園分局現場勘查初步報告表、刑事案件證物採驗紀錄表、採
      證照片三張、內政部警政署刑事警察局九十一年八月十二日刑紋字第○九一○
      二一一六八一號鑑驗書在卷可稽，該採證照片所顯示之日期與現場初步勘驗之
      日期均載為九十一年七月四日，故公訴人指員警於九時十月十日十四時始尋獲
      上開自小客車及車輛竊盜、車牌失竊資料個別查詢報表─查詢車輛認可資料內
      記載尋獲時間為九十一年七月六日均有誤植。車內之後視鏡乃供駕駛人調整角
      度以觀測後方來車之用，該後視鏡上竟採得被告之右拇指指紋，除非被告駕駛
      該車，否則一般乘客怎會在供駕駛人使用之後視鏡上留下指紋？且證人丙○○
      未曾見過上開自小客車，更否認曾駕駛該車，業據丙○○於本院審理中證述在
      卷，證人丙○○於九十一年五月二十日因竊盜案件為警查獲後就遭羈押迄九十
      一年九月三日止，亦經本院調閱九十一年度執他字第三八一○號丙○○執行卷
      宗核閱屬實，丙○○既然在上開自小客車遭竊盜前就遭羈押，根本不可能駕駛
      該車來找被告，故被告辯稱能因搭乘丙○○駕駛之上開自小客車致留下指紋云
      云，顯係圖卸之詞，而不足採。由以上過程推斷，足認上開自小客車確實係被
      告所竊無誤。被告空言否認竊車，不足採信，其竊取ＫＣ─１３８１號自小客
      車犯行，堪以認定。
    (二)至於被告竊取洪碧春所有之ＲＶＡ─５１０號輕型機車部分，除據被告自白外
      ，並經被害人甲○○於警訊中指述在卷，且有車輛竊盜、車牌失竊資料個別查
      詢報表─查詢車輛認可資料、贓物認領保管單在卷可稽，足認被告之自白與事
      實相符，故被告此部分竊盜犯行，亦堪認定。
二、核被告乙○○所為，係犯刑法第三百二十條第一項之竊盜罪。被告先後二次犯行
    時間緊接，犯罪構成要件相同，顯係基於概括犯意反覆為之，為連續犯，應依刑
    法第五十六條之規定，以一罪論並加重其刑。爰審酌被告前科、素行、犯罪之方
    法、手段所得利益、所生危害及犯後態度等一切情狀，量處如主文所示之刑。
據上論斷，應依刑事訴訟法第二百九十九條第一項前段，刑法第五十六條、第三百二
十條第一項，罰金罰鍰提高標準條例第一條前段，判決如主文。
本案經檢察官潘怡華到庭執行職務。
中      華      民      國      九十二      年    四    月      三十    日
                                臺灣桃園地方法院刑事第五庭
                                    法  官  林  孟  宜
右正本證明與原本無異。
如不服本判決，應於判決送達後十日內向本院提出上訴狀( 應附繕本 )，上訴於
臺灣高等法院。
                                    書記官  陳  淑  瓊
中      華      民      國      九十二      年    五    月      七      日
附論罪科刑依據之法條：
中華民國刑法第三百二十條
 (普通竊盜罪、竊佔罪)
意圖為自己或第三人不法之所有，而竊取他人之動產者，為竊盜罪，處五
年以下有期徒刑、拘役或五百元以下罰金。
意圖為自己或第三人不法之利益，而竊佔他人之不動產者，依前項之規定
處斷。
前二項之未遂犯罰之。


司法院資訊處製作；財團法人民間司法改革基金會備份。
